臺灣臺中地方法院刑事判決
111年度金訴字第1263號
公  訴  人  臺灣臺中地方檢察署檢察官
被      告  梁○○


上列被告因詐欺案件，經檢察官提起公訴(111年度偵字第18454
號、第22877號、第26097號)，本院判決如下：
    主    文
梁○○無罪。
    理  由
一、公訴意旨略以：被告梁○○曾於民國110年10月14日遭詐欺集
    團詐騙，將錢匯入詐欺集團提供之「人頭帳戶」，並即於當
    日向臺中市政府警察局大甲分局后里分駐所報案，已可預見
    將金融機構帳戶存摺、提款卡（含密碼）等資料交由他人使
    用，可能幫助詐欺集團，詐欺社會大眾轉帳或匯款至該帳戶
    ，成為所謂「人頭帳戶」，仍基於即使發生亦不違反本意之
    幫助詐欺、幫助洗錢之犯意，於110年12月23日16時20分許
    ，在臺中市后里區全家便利商店六家店門市，將其向中華郵
    政股份有限公司(下稱中華郵政公司)后里郵局申設之帳號00
    000000000000號帳戶(下稱郵局帳戶)、向臺中商業銀行申設
    之帳號000000000000號帳戶(下稱臺中商銀帳戶)及向兆豐國
    際商業銀行申設之帳號00000000000號帳戶(下稱兆豐商銀帳
    戶)等提款卡(含密碼)資料，以店對店方式，寄交予真實姓
    名、年籍不詳LINE通訊軟體暱稱「劉○○」之人(下稱「劉○○
    」)，供「劉○○」所屬詐欺犯罪集團供隱匿詐欺贓款流向之
    用。該詐欺集團成員於取得上揭金融帳戶提款卡等資料後，
    即與所屬詐欺集團之其他成年成員，意圖為自己不法之所有
    ，共同基於詐欺取財之犯意聯絡，於附表所示之時間，以附
    表所示之方式，詐騙附表所示之被害人，使其等不疑有他而
    陷於錯誤，匯款至如附表所示之郵局帳戶、臺中商銀帳戶，
    並旋遭提領一空，因認被告涉犯刑法第30條第1項前段、第3
    39條第1項之幫助詐欺取財罪嫌及刑法第30條第1項前段、洗
    錢防制法第14條第1項之幫助洗錢罪嫌等語。
二、按犯罪事實應依證據認定之，無證據不得認定犯罪事實；不
    能證明被告犯罪者，應諭知無罪之判決，刑事訴訟法第154
    條第2項、第301條第1項分別定有明文。又認定犯罪事實所
    憑之證據，雖不以直接證據為限，間接證據亦包括在內，然
    而無論直接證據或間接證據，其為訴訟上之證明，須於通常
    一般之人均不致有所懷疑，而得確信其為真實之程度者，始
    得據為有罪之認定，倘其證明尚未達到此一程度，而有合理
    之懷疑存在而無從使事實審法院得有罪之確信時，即應由法
    院為諭知被告無罪之判決(最高法院76年度台上字第4986號
    判決意旨參照)。又檢察官就被告犯罪事實，應負舉證責任
    ，並指出證明之方法，刑事訴訟法第161條第1項亦有明文。
    是檢察官對於起訴之犯罪事實，應負提出證據及說服之實質
    舉證責任，倘其所提出之證據，不足為被告有罪之積極證明
    ，或其指出證明之方法，無從說服法院以形成被告有罪之心
    證，基於無罪推定之原則，自應為被告無罪判決之諭知(最
    高法院68年度台上字第3146號、92年度台上字第128號判決
    意旨參照)。
三、公訴意旨認被告涉犯幫助詐欺取財及幫助洗錢等罪嫌，無非
    係以被告於警詢、偵查中之供述、證人即告訴人曾○○、江○○
    分別於警詢時之證述、證人即被害人黃○○於警詢時之證述、
    郵局帳戶、臺中商銀帳戶開戶資料暨交易明細表、LINE對話
    紀錄擷取畫面翻拍相片(被告)、ATM交易明細表(曾○○)、網
    路轉帳匯款明細(黃○○)、ATM交易明細表(江○○)等為其論據
    。
四、訊據被告固不否認有將其申設之郵局帳戶、臺中商銀帳戶及
    兆豐商銀帳戶提款卡及密碼、網路銀行帳號及密碼寄送予「
    劉○○」等事實，惟堅詞否認有何幫助詐欺取財及幫助洗錢等
    犯行，辯稱：伊係辦理貸款遭詐騙，因為之前辦貸款條件太
    差，薪資太低，「劉○○」表示可以協助伊，幫伊辦理貸款通
    過，「劉○○」表示會利用旗下生技公司幫伊做帳，將帳戶美
    化，當時伊曾上網查「劉○○」提供之「方陣國際公司」名稱
    ，確實有這間公司，伊始而相信對方所述等語。經查：
  ㈠被告確有申設持用郵局帳戶、臺中商銀帳戶及兆豐商銀帳戶
    提款卡及密碼、網路銀行帳號及密碼，並於110年12月23日1
    6時20分許，在臺中市后里區全家便利商店六家店門市，將
    前揭郵局帳戶、臺中商銀帳戶及兆豐商銀帳戶等金融帳戶之
    提款卡及密碼、網路銀行帳號及密碼，以店對店方式，寄交
    予「劉○○」等情，業為被告所自承(見本院卷第49頁)，且有
    中華郵政公司111年3月9日儲字第1110066944號函暨檢附郵
    局帳戶相關資料(含客戶帳戶基本資料、印鑑卡影本、開戶
    用身分證影本、中華郵政公司客戶歷史交易明細清單)、中
    華郵政公司111年2月22日儲字第1110051661號函暨檢附郵局
    帳戶相關資料(含查詢存簿變更資料及提款密碼錯誤紀錄、
    查詢金融卡變更資料、代號表、客戶帳戶基本資料、開戶用
    身分證影本、中華郵政公司客戶歷史交易明細清單)、臺中
    商業銀行總行111年2月22日中業執字第1110005108號函暨檢
    附臺中商銀帳戶相關資料(含開戶用身分證影本、臺幣開戶
    資料、跨行轉帳交易明細、FXML金流匯入交易明細、臺幣交
    易明細)、臺中商業銀行總行111年2月22日中業執字第11100
    05108號函暨檢附臺中商銀帳戶相關資料(含開戶用身分證影
    本、臺幣開戶資料、跨行轉帳交易明細、FXML金流匯入交易
    明細、臺幣交易明細)各1份在卷可稽【見臺灣臺中地方檢察
    署111年度偵字第18454號偵查卷宗(下稱18454號偵卷)第33-
    49頁、臺灣臺中地方檢察署111年度偵字第22877號偵查卷宗
    (下稱22877號偵卷)49-65、67-85頁、臺灣臺中地方檢察署1
    11年度偵字第26097號偵查卷宗(下稱26097號偵卷)第61-79
    頁】；而如附表「被害人」欄所示各該被害人確有遭不詳之
    人分別於如附表「被害人」及「詐欺方式」欄所示時間，對
    其等佯以網路購物，操作失誤為由施以詐術，致其等誤信為
    真，因而陷於錯誤，分別於如附表「匯款經過」欄所示時間
    ，匯款新臺幣(下同)2萬9,985元至4萬9,989元不等金額至前
    揭郵局帳戶及臺中商銀帳戶，旋遭不詳之人再為領出等情，
    業為被告所不爭執，且經證人即告訴人曾○○、江○○、證人即
    被害人黃○○分別於警詢時證述甚詳(曾○○部分：見18454號偵
    卷第23-25頁；江○○部分：見26097號偵卷第13-15、17-18頁
    ；黃○○部分：見22877號偵卷第23-25頁)，復有中華郵政公
    司111年3月9日儲字第1110066944號函暨檢附郵局帳戶相關
    資料(含客戶帳戶基本資料、印鑑卡影本、開戶用身分證影
    本、中華郵政公司客戶歷史交易明細清單)1份、郵政自動櫃
    員機交易明細表影本(曾○○)1紙、網路銀行匯款明細畫面截
    圖照片(黃○○)2張、通話紀錄截圖照片(黃○○)5張、中華郵政
    公司111年2月22日儲字第1110051661號函暨檢附郵局帳戶相
    關資料(含查詢存簿變更資料及提款密碼錯誤紀錄、查詢金
    融卡變更資料、代號表、客戶帳戶基本資料、開戶用身分證
    影本、中華郵政公司客戶歷史交易明細清單)、臺中商業銀
    行總行111年2月22日中業執字第1110005108號函暨檢附臺中
    商銀帳戶相關資料(含開戶用身分證影本、臺幣開戶資料、
    跨行轉帳交易明細、FXML金流匯入交易明細、臺幣交易明細
    )各1份、上海商業儲蓄銀行存摺封面暨內頁影本(江○○)3紙
    、玉山銀行存摺封面暨內頁影本(江○○)2紙、郵政自動櫃員
    機交易明細表影本(江○○)、中國信託銀行自動櫃員機交易明
    細影本(江○○)各1紙、通話紀錄翻拍照片(江○○)2張、臺中商
    業銀行總行111年2月22日中業執字第1110005108號函暨檢附
    臺中商銀帳戶相關資料(含開戶用身分證影本、臺幣開戶資
    料、跨行轉帳交易明細、FXML金流匯入交易明細、臺幣交易
    明細)各1份附卷供參(見18454號卷第33-49、59頁、22877號
    偵卷第39、39、49-65、67-85頁、26097號偵卷第41-45、47
    -49、51、53、57-59、61-79頁)，足認被告管領之前揭郵局
    帳戶及臺中商銀帳戶確實已供不詳詐欺集團成員使用作為詐
    欺如附表「被害人」欄所示各該被害人之匯款帳戶，藉以達
    到掩飾犯罪所得來源、去向，至為明確。
　㈡本案應審究者，在於被告提供前揭金融帳戶資料之行為當時
    ，主觀上究否存有幫助詐欺取財及幫助洗錢之認識或預見，
    茲認定如下：
　⒈按交付金融帳戶而幫助詐欺罪之成立，必須幫助人於行為時
    ，明知或可得而知，被幫助人將會持其所交付之金融帳戶，
    作為利用工具，向他人行詐，使他人匯入該金融帳戶，而騙
    取財物；反之，如非基於自己自由意思而係因遺失、被脅迫
    、遭詐欺等原因而交付者，因交付金融帳戶之人並無幫助犯
    罪之意思，亦非認識收受其金融帳戶者將會持以對他人從事
    詐欺取財，則其單純受利用，尚難以幫助詐欺取財罪責相繩
    。具體而言，倘若被告因一時疏於提防、受騙，輕忽答應，
    將其帳戶金融卡及密碼交付他人，不能遽行推論其有預見並
    容任詐欺取財犯罪遂行的主觀犯意(最高法院108年度台上字
    第115號判決意旨參照)。又刑法不確定故意(或稱間接故意)
    ，係指行為人對於構成犯罪之事實，預見其發生而其發生並
    不違背其本意者，以故意論。故意包括「知」與「意」之要
    素，「預見」其發生，屬知之要素；「其發生並不違背其本
    意」，則屬意之要素。間接故意仍須以主觀上對於構成犯罪
    之事實有所認識，而基於此認識進而「容任其發生」。主觀
    認識與否以有「預見可能性」為前提，決定有無預見可能性
    之因素包括「知識」及「用心」，蓋無知不是刑罰之對象，
    在行為人已具備足夠知識之前提下，即應以法律所設想之一
    般智識謹慎者之狀態，用以判斷行為人對於侵害事實之發生
    是否具備足夠之預見可能性。至判斷行為人是否預見，更須
    依據行為人之智識、經驗，例如行為人之社會年齡、生活經
    驗、教育程度，以及行為時之精神狀態等事項綜合判斷(最
    高法院110年度台上字第5404號判決意旨參照)。邇來確有不
    法份子以代辦貸款或應徵工作為餌，在報紙或網路上刊登廣
    告，藉機向欲辦理貸款或應徵工作之人詐取金融帳戶存摺、
    提款卡及密碼等帳戶資料，甚而要求提領金融帳戶內款項。
    從而，在判斷個案行為人是否構成幫助詐欺取財等犯罪成立
    與否，自不得僅以被告所持有之帳戶資料是否提供予他人、
    有無淪為犯罪集團使用為斷，尚須衡酌被告所辯提供帳戶資
    料之原因是否可採，並綜合行為人之素行、教育程度、財務
    狀況與行為人所述情節之主、客觀情事，本於推理作用、經
    驗法則，以為判斷之基礎。
　⒉稽諸被告於警詢時陳稱：伊於110年12月23日，在FACEBOOK(
    下稱臉書)社群網站上看到小額貸款廣告，伊就主動加入LIN
    E通訊軟體連結，並於當日開始使用LINE通訊軟體與「劉○○
    」聯繫，向其表示伊要貸款50萬元，然後對方就表示要幫伊
    辦看看，並向伊要郵局帳戶、臺中商銀帳戶、兆豐商銀帳戶
    存摺封面影本、金融卡及密碼、網路銀行帳號及密碼，要求
    寄給其等審核，對方表示要幫伊存錢進去，讓帳戶內有錢，
    這樣辦貸款始會通過，伊即於110年12月23日16時20分許，
    前往全家超商后里六家店門市，以店到店方式將郵局帳戶、
    臺中商銀帳戶及兆豐商銀帳戶金融卡寄給對方，並與伊相約
    於110年12月30日9時30分許，在伊住所附近7-11超商久豐門
    市見面進行對保後，要將金融卡歸還伊，後來對方沒有赴約
    ，伊覺得怪怪的，就去臺中市○里區○○路00號郵局想要申請
    新金融卡，郵局人員就向伊表示帳戶遭凍結等語(見22877號
    偵卷第13-16頁、18454號偵卷第13-16頁)，復於檢察事務官
    詢問時陳稱：伊因為要借款，才將郵局帳戶提款卡及密碼提
    供給對方，伊於110年12月23日16時20分許，在后里全家便
    利商店以店到店方式寄出，還包括兆豐商銀帳戶及臺中商銀
    帳戶提款卡及密碼，LINE開頭就如對話紀錄這樣，之前伊看
    臉書廣告，從廣告中提供之LINE點選加入「劉○○」後對話，
    對方表示伊條件不足，該公司名下有生技公司，讓伊可以成
    為公司員工，幫伊補足條件不足部分，伊之前有申辦過貸款
    ，送件後都被退件，對話紀錄中，對方有用手機問伊基本資
    料，伊告知對方身分證號碼等語(見18454號偵卷第83-85頁)
    ，及於本院準備程序及審理時之辯詞，均同主張係為辦理貸
    款而提供前開郵局帳戶、臺中商銀帳戶及兆豐商銀帳戶提款
    卡及密碼、網路銀行帳號及密碼等情，且於警詢及偵查中檢
    察事務官詢問時再為提供其與暱稱「劉○○」之人間LINE對話
    紀錄1份以為佐證，此有LINE對話紀錄截圖資料各1份附卷供
    參(見18454號偵卷第61-67、87-119頁、22877號偵卷第41-4
    7頁)。觀諸卷附被告與「劉○○」間LINE通訊軟體聯繫之對話
    紀錄擷圖顯示，被告先於110年12月23日9時37分許，傳送：
    「你們收費的費用是多？」、「我貸50萬好了，看能不能過
    ，因為我這陣子被婉拒很多次唷！」等語表示貸款意願後，
    經「劉○○」回覆稱：「手續費用這幾週的客戶案件回來後，
    我還會在幫我的客戶爭取減免一下，大概都收總貸金額5~7%
    左右」、「好，資料部分審核回來，我會在跟公司討論看看
    如何協助」等語，被告陳稱：「我比較在意月付金的問題」
    、「如果太高我也負擔不起」等語，「劉○○」再為傳送：「
    月付大概多少作業您能接受的範圍」等語，被告回稱：「期
    限可以長一點，例如7年也沒關係，就是月付金低一點就是
    了」等語，「劉○○」為取信被告，陳稱：「好的」、「梁小
    姐您好，這是我的公司名片，還有政府為我們各家有營業登
    記的公司，所設立的公司營業資訊」、「梁小姐此次貸款總
    金額為50萬元整，分7年84期，一期應繳金額為6534元整。
    此次手續費總收費減免為2萬5千元整」、「梁小姐這部分方
    案內容，到時候對保時，對保人員會給您看過完整性的文書
    資料，看完後梁小姐在做客戶本人的親筆簽名動作哦」等語
    ，並傳送名稱包含「方陣國際」等字樣之名片、網頁及公司
    基本資料等截圖照片，被告接續詢問：「所以我直接三本簿
    子跟卡片都先寄給你，是嗎？」等語，「劉○○」答稱：「拍
    照資料：雙證件正反面□銀行存簿封面□銀行卡片正卡□銀
    行餘額明細(小白單收據)□寄件資料：雙證件正反面(影本)
    □銀行存簿封面(影本)□銀行金融卡(正本)□銀行餘額明細
    (小白單收據)□寄件資料前先購買牛皮紙袋，購買完成後到
    超商影印資料」、「梁小姐正本資料只有保管卡本，存簿資
    料是影印本」等語，被告表示：「好」等語，而於同日11時
    21分許及同日16時10分許，被告先後將郵局帳卡、臺中商銀
    帳戶及兆豐商銀帳戶存摺封面、提款卡正反面、國民身分證
    正反面、全民健康保險卡照片、自動櫃員機交易明細表、存
    摺內頁翻拍照片資料回傳，「劉○○」接續告以：「好我確認
    一下」、「梁姐這樣拍照資料都完成了，我先幫您建立檔案
    資料，您待會到全家，影印完後梁姐直接打給我，我在教您
    寄件就可以了」、「好，薪轉資料這部分可以，我待會等梁
    姐寄件完我在幫您影印這份薪轉證明」等語，雙方接續於同
    日16時22分許起，進行2次語音通話後，被告陳稱：「寄好
    了」、「這次就拜託你了，我跑很多間，辦很多間都沒過」
    等語，「劉○○」答稱：「我知道，我有看到梁姐的送審案件
    的聯徵次數」等語，又於110年12月27日16時30分許，雙方
    約定將於110年12月30日9時30分許，在臺中市○里區○○路00
    號7-11超商久豐門市，實體進行對保事宜並當面歸還前開寄
    送金融帳戶提款卡等情，此有LINE對話紀錄截圖資料各1份
    附卷供參(見18454號偵卷第61-67、87-119頁、22877號偵卷
    第41-47頁)，可見被告辯稱當初係為辦理貸款，經對方要求
    美戶帳戶，配合寄出郵局帳戶、臺中商銀帳戶及兆豐商銀帳
    戶提款卡及密碼、網路銀行帳號及密碼乙情，尚非虛妄；參
    以「劉○○」為取信於被告，先係傳送名稱包含「方陣國際」
    等字樣之名片、網頁及公司基本資料等截圖照片，並告以部
    分減免手續費，逐步向被告強調可代為美化帳戶以利辦理貸
    款，使被告相信其確實從事申辦網路貸款業務之工作，僅須
    實體寄送前開金融帳戶提款卡，其餘資料均以影本文件充之
    ，漸次使被告相信其確實配合處理申辦貸款事宜無訛，足見
    被告前揭辯詞所指本案發生經過等情，堪以採信。
　⒊再考諸被告前於本案發生前2個月之110年10月14日，即有因
    辦理線上貸款，遭詐騙2萬6,000元，而同日21時59分許，向
    臺中市政府警察局大甲分局后里分駐所報案之經歷等情，業
    經被告於警詢時陳稱：伊於110年10月14日12時許，在臺中
    市○里區○○路0段000巷0號住所，連線登上臉書看到貸款資訊
    ，點進全民紓困貸款網頁，便依網頁指示輸入身分及收款銀
    行帳戶等資訊，便稱可貸款10萬元，該網路客服人員稱要先
    匯2萬6,000元至指示帳戶證明有還款能力，伊即於110年10
    月49分許，依指示匯入6,000元至指定帳戶(帳號000-000000
    0000000000號帳戶)，後該網站系統又稱伊帳戶遭凍結無法
    撥款，須以代碼繳費方式付款才能解凍，伊再於同日19時31
    分許，至臺中市○里區○村路00號全家超商，以代碼繳費付款
    2萬元，總共付款2萬6,000元，後續客服皆不再回復，伊覺
    得被騙，故向派出所報案，遭詐騙共2萬6,000元等語甚詳(
    見18454號偵卷第124-126頁)，且有臺中市政府警察局大甲
    分局后里分駐所陳報單、受理各類案件紀錄表、受(處)理案
    件證明單、內政部警政署反詐騙諮詢專線紀錄表、臺中市政
    府警察局大甲分局后里分駐所受理詐騙帳戶通報警示簡便格
    式表、金融機構聯防機制通報單各1紙、「全民紓困代款全
    民紓困基金申貸」網頁截圖照片1張、網路銀行交易明細截
    圖照片1張、全家便利商店股份有限公司代收款繳款證明影
    本(顧客聯)1紙在卷可稽(見18454號偵卷第121、122、123、
    127-128、129、130、131、131、132頁)，核與被告迭於警
    詢、檢察事務官詢問、本院準備程序及審理時所稱需款孔急
    ，實體申辦貸款遭拒，從而轉向尋求線上代辦公司代為申辦
    貸款等情詞相合，果若被告如公訴意旨所認係基於幫助詐欺
    取財及幫助洗錢之故意，提供前揭郵局帳戶、臺中商銀帳戶
    及兆豐商銀帳戶提款卡及密碼、網路銀行帳號及密碼作為詐
    欺集團詐騙他人款項使用，然被告前已有因一時急於貸款，
    疏於防範而遭詐騙經過，且曾因其貸款條件不佳，申辦貸款
    遭拒，適見被告確實可能考量個人持用之金融帳戶倘有高額
    款項匯入，將較易獲取金融機構通過其貸款申請可能，適見
    被告所辯其並無幫助詐欺取財及幫助洗錢之故意等語，應堪
    採信。從而，被告因誤信「劉○○」之說詞，為辦理貸款事宜
    ，寄交前揭金融帳戶提款卡，衡情並非不能想像，則被告縱
    有寄交前揭金融帳戶提款卡等資料予「劉○○」行為，供其所
    屬詐欺集團成員使用郵局帳戶、臺中商銀帳戶以收受前揭告
    訴人曾○○、江○○及被害人黃○○匯入之款項，惟依前揭對話經
    過及相關證據所示，被告本身應係遭本案詐欺集團成員所欺
    騙，方有該等行為；況乎，兆豐商銀帳戶部分，亦無附表所
    示詐欺款項匯入此帳戶內，自難遽認被告於提供帳戶資料時
    已預見該等帳戶恐遭他人作為詐欺集團詐取他人財物之工具
    ，而逕認其具有幫助詐欺取財及幫助洗錢之故意，堪認被告
    上開所辯，洵屬有據，應可採信。
　㈢綜上所述，公訴人所提出證據或所指出之各項證據方法，僅
    足證明被告依「劉○○」指示提供前揭帳戶資料，其中郵局帳
    戶、臺中商銀帳戶業經詐欺集團成員使用作為詐取告訴人曾
    ○○、江○○及被害人黃○○財物之犯罪工具等客觀事實，然尚無
    從證明被告主觀上存有幫助他人詐欺取財、幫助洗錢犯行之
    直接故意或不確定故意，亦不能說服本院形成被告確有幫助
    詐欺取財、幫助洗錢犯行之心證，公訴人所指之犯罪事實即
    屬不能證明，是依前述說明，基於無罪推定之原則，即應為
    被告有利之認定，而為被告無罪之諭知，以昭審慎。
五、退併辦部分：
　　臺灣臺中地方檢察署檢察官111年度偵字第29802號移送併案
    審理被告涉犯刑法第30條第1項、第339條第1項幫助詐欺取
    財罪嫌與刑法第30條第1項前段、洗錢防制法第14條第1項之
    幫助洗錢罪嫌部分，因併辦部分之告訴人楊景陽與本案前揭
    被害人不同，且本案被告業經本院認定無罪，已如前述，是
    移送併辦意旨認為併案審理部分為本案起訴效力所及，尚有
    誤會，本院無從併予審理，應退回檢察官另為適法之處理。
據上論斷，應依刑事訴訟法第301條第1項前段，判決如主文。
本案經檢察官黃政揚提起公訴，檢察官朱介斌、謝道明到庭執行
職務。
中　　華　　民　　國　 111　　年    10　　月　　27　　日
                  刑事第四庭審判長法　官　唐中興
                                  法  官  李怡真
                                  法  官  湯有朋
以上正本證明與原本無異。
如不服本判決應於收受送達後20日內向本院提出上訴書狀，並應
敘述具體理由；其未敘述上訴之理由者，應於上訴期間屆滿後20
日內向本院補提理由書（均須按他造當事人之人數附繕本）「切
勿逕送上級法院」。
告訴人或被害人如不服判決，應備理由具狀向檢察官請求上訴，
上訴期間之計算，以檢察官收受判決正本之日起算。
　                          　　　書記官  黃美雲
中　　華　　民　　國　 111　　年    10　　月　　27　　日
附表：
編號 被害人 詐欺方式 匯款經過 ⒈ 曾○○  不詳之人於110年12月29日17時15分許，持用門號+000000000000號電話與曾○○聯繫，佯稱：係東森購物員工，因公司網路資料遭駭入，將代為下單護眼霜20組並行扣款，是否願意接受退款服務云云，復於其後某時，持用門號+000000000000號電話再度致電，佯稱：係花旗銀行客服人員，須依指示操作以解除設定云云，以前揭方式對曾○○施以詐術，致其誤信為真，因而陷於錯誤，為右列匯款行為。 前於110年12月29日18時37分22秒許，在新竹市○○區○○○路00號中華郵政股份有限公司牛埔郵局，操作ATM自動櫃員機，匯款2萬9,987元至前揭郵局帳戶。 ⒉ 黃○○  不詳之人於110年12月29日16時許，持用門號+000000000000號電話與黃○○聯繫，佯稱：係東森購物客服人員，銀行資料遭盜刷需處理云云，復於其後某時，持用門號+000000000000號電話再度致電，佯稱：係台新銀行客服人員，須依指示操作以解除設定云云，以前揭方式對黃○○施以詐術，致其誤信為真，因而陷於錯誤，為右列匯款行為。 1.先於110年12月29日17時56分許，操作網路銀行，匯款4萬9,983元至前揭郵局帳戶。 2.再於110年12月29日18時38分1秒許，操作網路銀行，匯款4萬9,981元至臺中商銀帳戶。 ⒊ 江○○ 不詳之人於110年12月29日16時34分許，持用門號0000000000號電話與江○○聯繫，佯稱：係東森購物「張文琪」小姐，先前購買商品付款有問題，須依指示取消分期付款云云，復於同日16時52分許，持用門號0000000000號電話再度致電，佯稱：係永豐銀行吳專員，須依指示操作以解除設定云云，以前揭方式對江○○施以詐術，致其誤信為真，因而陷於錯誤，為右列匯款行為。 1.先於110年12月29日18時54分26秒許，在新北市○○區○○街000號統一超商康湖門市，操作ATM自動櫃員機，匯款2萬9,985元至臺中商銀帳戶。 2.復於110年12月29日18時40分33秒許，在不詳地點，操作ATM自動櫃員機，匯款2萬9,987元至臺中商銀帳戶(起訴書誤載漏未記載，經公訴人以蒞庭補充理由書更正補充)。